【裁判字號】    95,易,951
【裁判日期】    950607
【裁判案由】    違反電子遊戲場業管理條例
【裁判全文】
臺灣臺中地方法院刑事判決        九十五年度易字第九五一號
公  訴  人  臺灣臺中地方法院檢察署檢察官
被      告  甲○○
                    （另案於臺灣臺中監獄執行中）
上列被告因違反電子遊戲場業管理條例等案件，經檢察官聲請以
簡易判決處刑（九十五年度速偵字第一三四八號），本院豐原簡
易庭認為不宜以簡易判決處刑，移由本院刑事庭依通常程序審理
，本院合議庭裁定由受命法官獨任行簡式審判程序，判決如下：
    主  文
甲○○違反未依電子遊戲場業管理條例規定辦理營利事業登記，
不得經營電子遊戲場業之規定，累犯，處拘役伍拾伍日，如易科
罰金，以參佰元折算壹日。扣案如附表所示之電子遊戲機參臺（
含IC板參塊）、代幣柒拾壹枚，均沒收。
    犯罪事實
一、甲○○曾因公共危險案件，經臺灣南投地方法院以民國八十
    六年度訴字第二一一號判決判處有期徒刑四年確定，經送監
    執行後，於八十八年十一月三十日假釋中付保護管束出監，
    並於九十年十月十七日縮刑期滿未經撤銷假釋，其未執行之
    刑，以已執行論。詎其猶不知悔改，復於受前開有期徒刑之
    執行完畢後五年內，明知未依電子遊戲場業管理條例之規定
    辦理營利事業登記者，不得經營電子遊戲場業，竟仍基於違
    反前開規定之犯意及賭博之概括犯意，自九十五年三月一日
    起，在其所經營位於臺中縣潭子鄉○○街一一九號之「福利
    社商店」一樓與二樓公眾得出入之場所內，擺放「超級大舞
    臺」、「神秘的魔法石」與「超越顛峰（賽馬）」電子遊戲
    機各一臺，供不特定人把玩，除以此方式非法經營電子遊戲
    場業外，並以之為賭博之器具，與玩客對賭；其賭博方式為
    ：由玩客以每新臺幣（下同）十元兌換代幣一枚之比例兌換
    代幣後，選擇欲把玩之電子遊戲機臺，將代幣投入電子遊戲
    機內，再以一比一比例之押注，如押中後，即可得原押注分
    數不等倍數之分數，如未押中，原押注之分數即歸零，代幣
    亦歸電子遊戲機臺即甲○○取得，以此方式循環賭玩，嗣賭
    客不欲再賭完時，即由甲○○依機臺上所留之分數「洗分」
    ，而以一比一之比例，將賭金以現金之方式給付予賭客，而
    連續以此方式，與他人賭博財物。而總計其每日之營業額可
    達數百元，至賭博部分，則結算並無明顯之輸贏。嗣於九十
    五年三月二十三日下午五時十分許，為警在其上址店內一、
    二樓處臨檢查獲，並扣得該電子遊戲機三臺（含IC板三塊）
    及置於機臺內之代幣七十一枚。
二、案經臺中縣警察局豐原分局報告臺灣臺中地方法院檢察署檢
    察官偵查後，聲請以簡易判決處刑，本院改由受命法官獨任
    行簡式審判程序。
    理  由
一、上開犯罪事實，業據被告甲○○坦承不諱，並有臺中縣警察
    局豐原分局頭家分駐所臨檢紀錄表、員警職務報告書、扣押
    筆錄、扣押物品目錄表各一份、查獲現場與扣案物品相片九
    張分別附卷可稽，復有該「超級大舞臺」、「神秘的魔法石
    」與「超越顛峰（賽馬）」電子遊戲機各一臺、代幣七十一
    枚扣案可佐，是核被告之自白與事實相符，堪採為認定犯罪
    事實之證據。本件事證明確，被告犯行堪以認定。
二、核被告甲○○所為，係犯電子遊戲場業管理條例第二十二條
    之違反未依該條例辦理營利事業登記不得經營電子遊戲場業
    罪及刑法第二百六十六條第一項前段之在公眾得出入之場所
    賭博財物罪。其先後所為多次賭博之犯行，時間緊接，方法
    相同，又係觸犯構成要件相同之罪名，顯係基於概括犯意為
    之，應依連續犯之規定論以一罪。至其所犯上開電子遊戲場
    業管理條例第二十二條之罪及連續賭博罪二罪間，則有方法
    與目的之牽連關係，為牽連犯，應從一重之電子遊戲場業管
    理條例第二十二條之罪論處。而查，被告曾因公共危險案件
    ，經臺灣南投地方法院以八十六年度訴字第二一一號判決判
    處有期徒刑四年確定，經送監執行後，於八十八年十一月三
    十日假釋中付保護管束出監，並於九十年十月十七日縮刑期
    滿未經撤銷假釋，其未執行之刑，以已執行論等情，有其臺
    灣高等法院被告前紀錄表在卷可按；其於受有期徒刑之執行
    完畢後五年內，再犯本件有期徒刑以上之罪，為累犯，應依
    法加重其刑。爰審酌被告雖然素行不佳，惟其犯後已坦承犯
    行，且其擺放之電子遊戲機臺僅三臺，扣案之代幣僅七十一
    枚，實際經營之規模非鉅，時間亦不長，而無論其經營電子
    遊戲場業所得或參與賭博之財物金額均無多等一切情狀，予
    以量處如主文所示之刑，並諭知易科罰金之折算標準，以示
    懲儆。至扣案之「超級大舞臺」、「神秘的魔法石」與「超
    越顛峰（賽馬）」電子遊戲機各一臺（含IC板各一塊）、代
    幣七十一枚，均屬當場賭博之器具，均應依刑法第二百六十
    六條第二項之規定宣告沒收。
據上論斷，應依刑事訴訟法第四百五十二條、第二百七十三條之
一第一項、第二百九十九條第一項前段，電子遊戲場業管理條例
第二十二條，刑法第十一條前段、第二百六十六條第一項前段、
第五十五條、第四十七條、第四十一條第一項前段、第二百六十
六條第二項，罰金罰鍰提高標準條例第一條前段、第二條，判決
如主文。
本案經檢察官李斌到庭執行職務。
中    華    民    國  九十五  年    六    月    七    日
                  臺灣臺中地方法院刑事第六庭
                          法  官  鄧  敏  雄
上正本證明與原本無異
如不服本判決，得於判決書送達後十日內，以書狀敘述理由（附
具繕本），向本院提出上訴，上訴於臺灣高等法院臺中分院。
                          書記官  黃  士  益
中    華    民    國    95    年    6     月    7     日
附錄本案論罪科刑參考法條全文：
電子遊戲場業管理條例第十五條
未依本條例規定辦理營利事業登記者，不得經營電子遊戲場業。
電子遊戲場業管理條例第二十二條
違反第十五條規定者，處行為人一年以下有期徒刑、拘役或科或
併科新臺幣五十萬元以上二百五十萬元以下罰金。
中華民國刑法第二百六十六條
在公共場所或公眾得出入之場所賭博財物者，處一千元以下罰金
。但以供人暫時娛樂之物為賭者，不在此限。
當場賭博之器具與在賭檯或兌換籌碼處之財物，不問屬於犯人與
否，沒收之。
附表：應沒收之扣案物品
一、電子遊戲機部分：
  (一)「超級大舞臺」壹臺（含IC板壹塊）。
  (二)「神秘的魔法石」壹臺（含IC板壹塊）。
  (三)「超越顛峰（賽馬）」壹臺（含IC板壹塊）。
二、代幣柒拾壹枚。


司法院資訊處製作；財團法人民間司法改革基金會備份。
